臺灣雲林地方法院民事簡易判決
110年度虎簡字第63號
原      告  羅子宜  
訴訟代理人  莊家和  
被      告  劉瀚進  

上列當事人間請求損害賠償事件，本院於中華民國110年4月30日
言詞辯論終結，判決如下：
    主  文
被告應給付原告新臺幣貳萬柒仟肆佰伍拾元，及自民國一百一十
年四月二十四日起至清償日止，按週年利率百分之五計算之利息
。
原告其餘之訴及其餘假執行之聲請均駁回。
訴訟費用新臺幣壹仟貳佰貳拾元，由被告負擔新臺幣貳佰玖拾陸
元，餘由原告負擔。
本判決原告勝訴部分得假執行。
    事實及理由
壹、被告經合法通知，未於言詞辯論期日到場，核無民事訴訟法
    第386條各款所列情形，爰依原告聲請，由其一造辯論而為
    判決。
貳、原告起訴主張：原告訴訟代理人於民國109年11月10日13時4
    分許，駕駛原告所有之車牌號碼0000-00號自用小客車（下
    稱系爭車輛），沿雲林縣虎尾鎮大庄產業道路由南往北即往
    中溪方向行駛至雲76道路與下竹圍橋路口時，因被告駕駛車
    牌號碼0000-00號自用小客車不慎，自系爭車輛左後方撞擊
    ，致系爭車輛受損，嗣後聯繫被告未果。系爭車輛經於109
    年12月14日送廠修復，至110年1月25日維修完成，修復費用
    為新臺幣（下同）56,018元（含板金工資13,800元、烤漆工
    資18,100元、材料24,118元）；另原告因工作關係需使用車
    輛，因維修期間無車使用，每日交通代步車費為1,000元，
    共42日，支出交通費4,2000元；本件車禍後因被告不聞不問
    ，原告來回奔波臺中雲林二地，造成相當之精神上痛苦，請
    求精神慰撫金15,000元。爰依民法第184條第1項前段、第2
    項、第191條之2等規定，請求被告負損害賠償責任，而提起
    本件訴訟等語。並聲明：被告應給付原告113,018元，及自
    起訴狀繕本送達之翌日起至清償日止，按年利率百分之5計
    算之利息；訴訟費用由被告負擔；願供擔保請准宣告假執行
    。
參、被告經合法通知，未於言詞辯論期日到場，亦未提出書狀作
    何聲明或陳述。
肆、本院之判斷：
一、原告主張原告訴訟代理人駕駛原告所有之系爭車輛，於前揭
    時、地，與被告所駕上開車輛發生交通事故，致系爭車輛受
    損等事實，業據提出與其所述相符之雲林縣警察局虎尾分局
    道路交通事故當事人登記聯單、談話紀錄、道路交通事故現
    場圖、現場照片、估價單、系爭車輛行車執照為憑（見本院
    卷第15至31、45至51、83至85頁），並有本院依職權調取之
    雲林縣警察局虎尾分局110年3月15日雲警虎交字第11000041
    43號函文所附本件交通事故卷宗附卷可查（見本院卷第65至
    79頁），依上開調查證據之結果，堪信原告之主張為真實。
二、按汽車行經無號誌之交岔路口，應減速慢行，作隨時停車之
    準備；行至無號誌之交岔路口，同為直行車者，左方車應暫
    停讓右方車先行，道路交通安全規則第93條第1項第2款、第
    102條第1項第2款分別有明文規定。本件被告於事故發生時
    ，沿雲76道路由西往東方向直行至雲76道路與下竹圍橋未設
    有號誌之交岔路口（下稱系爭交岔路口），為直行之左方車
    ，本應注意暫停讓右方車先行，而依現場情況，縱被告於警
    詢時稱因右方玉米長得蠻高的影響到視線等語，仍難認其已
    達全然不能依前揭交通規則為注意之程度，有上開交通事故
    卷宗內所附道路交通事故現場圖、現場照片可稽（見本院卷
    第67、75至79頁），竟疏未注意，貿然通過系爭交岔路口，
    致發生車禍事故，就本件車禍之發生自有過失，其過失行為
    與系爭車輛受損結果間具有相當因果關係，均堪認定。至原
    告訴訟代理人行經系爭交岔路口，本應注意減速慢行，作隨
    時停車之準備，亦疏未注意，就本件車禍與有過失，惟被告
    之過失責任並不因之解免，併此敘明。
三、按因故意或過失，不法侵害他人之權利者，負損害賠償責任
    ；汽車、機車或其他非依軌道行駛之動力車輛，在使用中加
    損害於他人者，駕駛人應賠償因此所生之損害，但於防止損
    害之發生，已盡相當之注意者，不在此限，民法第184條第1
    項前段、第191條之2定有明文。次按不法侵害他人之身體或
    健康者，對於被害人因此喪失或減少勞動能力，或增加生活
    上之需要時，應負損害賠償責任；不法侵害他人之身體、健
    康、名譽、自由、信用、隱私、貞操，或不法侵害其他人格
    法益而情節重大者，被害人雖非財產上之損害，亦得請求賠
    償相當之金額。其名譽被侵害者，並得請求回復名譽之適當
    處分。前2項規定，於不法侵害他人基於父、母、子、女或
    配偶關係之身份法益而情節重大者，準用之，同法第193條
    第1項、第195條第1項、第3項分別定有明文。又按當事人主
    張有利於己之事實者，就其事實有舉證之責任，民事訴訟法
    第277條定有明文。民事訴訟如係由原告主張權利者，應先
    由原告負舉證之責，若原告先不能舉證，以證實自己主張之
    事實為真實，則被告就其抗辯事實即令不能舉證，或其所舉
    證據尚有疵累，亦應駁回原告之請求。另按不法毀損他人之
    物者，被害人得請求賠償其物因毀損所減少之價額，民法第
    196條規定甚明，惟請求賠償物被毀損所減少之價值，得以
    修復費用為估定標準，但以必要者為限，例如修理材料費以
    新品換舊品應予折舊（最高法院77年第9次民事庭會議決議
    意旨參照）。本院就原告請求項目及金額分項審酌如下：
  ㈠系爭車輛送廠修復，修復費用為56,018元（含板金工資13,80
    0元、烤漆工資18,100元、零件24,118元）之事實，業據原
    告提出上開估價單為憑，其中零件部分係以新零件更換舊零
    件，按前揭說明，應予折舊。依行政院所頒「固定資產耐用
    年數表」及「固定資產折舊率表」之規定，非營業用小客車
    之耐用年數為五年，依定率遞減法每一年折舊千分之三六九
    ，採用定率遞減法者，其最後一年之折舊額，加歷年折舊累
    計額，其總和不得超過該資產成本原額之十分之九，參以上
    開行車執照，可知系爭車輛出廠日為95年12月，至本件事故
    發生時之109年11月10日止，實際使用期間已逾五年，是系
    爭車輛就零件修理費用折舊後所剩之殘值為十分之一即2,41
    2元（計算式：24,118元1/10=2,412元，元以下四捨五入）
    ，加計不予折舊之板金工資13,800元、烤漆工資18,100元，
    則系爭車輛必要修復費用為34,312元（計算式：2,412元＋13
    ,800元＋18,100元＝34,312元）。
  ㈡原告主張系爭車輛受損期間支出代步費，請求交通代步費每
    日1,000元，共42日，合計42,000元，惟其就此部分主張，
    經本院闡明後，仍未提出任何證明或單據以實其說，難認已
    盡舉證責任，自無從認有理由，不應准許。
  ㈢原告另主張因本件車禍受有相當精神上痛苦，請求精神慰撫
    金15,000元，惟依前揭民法第195條第1項、第3項規定，得
    請求非財產上之損害賠償即精神慰撫金者，僅限於因身體、
    健康、名譽、自由、信用、隱私、貞操或基於父、母、子、
    女或配偶關係之身份法益抑或其他人格法益遭不法侵害而情
    節重大者。經核原告主張，指涉遭被告不法侵害者，係為單
    純之財產權即系爭車輛損害，不生所謂精神慰撫金之問題，
    原告請求被告賠償精神慰撫金15,000元，亦難認有據。
  ㈣綜上，原告因本件車禍所受損害即為系爭車輛必要修復費用3
    4,312元。
四、按損害之發生或擴大，被害人與有過失者，法院得減輕賠償
    金額或免除之；前二項之規定，於被害人之代理人或使用人
    與有過失者，準用之，民法第217條第1項、第3項亦分別定
    有明文。查本件交通事故之發生，被告固有過失，惟原告訴
    訟代理人亦與有過失，業如前述，原告應承擔其過失責任。
    本院審酌本件交通事故之發生原因及原因力之強弱，認原告
    訴訟代理人、被告應各負百分之20、百分之80之過失責任，
    是原告得向被告請求賠償之金額，經適用過失相抵之法則依
    比例減輕後為27,450元（計算式：34,312元80％＝27,450元
    ，元以下四捨五入）。
五、給付無確定期限者，債務人於債權人得請求給付時，經其催
    告而未為給付，自受催告時起，負遲延責任。其經債權人起
    訴而送達訴狀，或依督促程序送達支付命令，或為其他相類
    之行為者，與催告有同一之效力；又遲延之債務，以支付金
    錢為標的者，債權人得請求依法定利率計算之遲延利息。但
    約定利率較高者，仍從其約定利率；應付利息之債務，其利
    率未經約定，亦無法律可據者，週年利率為百分之5，民法
    第229條第2項、第233條第1項及第203條分別定有明文。本
    件原告對被告請求侵權行為損害賠償，核屬無確定期限之給
    付，而本件起訴狀繕本係於110年4月3日公示送達被告（見
    本院卷第101至103頁），經20日發生效力，原告自得請求自
    起訴狀繕本送達翌日起即110年4月24日起至清償日止，按週
    年利率百分之5計算之遲延利息。
伍、從而，原告依侵權行為之法律關係，請求被告給付27,450元
    ，及自110年4月24日起至清償日止，按週年利率百分之5計
    算之利息，為有理由，應予准許；逾此範圍之請求，則無理
    由，應予駁回。
陸、本件原告勝訴部分，係適用簡易程序所為被告敗訴之判決，
    依民事訴訟法第389條第1項第3款規定，應依職權宣告假執
    行，原告聲請供擔保宣告假執行，核無必要；又原告其餘之
    訴既經駁回，該部分假執行之聲請亦失所附麗，應併與駁回
    。
柒、訴訟費用負擔之依據：民事訴訟法第79條。
中　　華　　民　　國　　110 　年　　5 　　月　　14　　日
                  虎尾簡易庭  法  官　黃麗文
以上正本證明與原本無異。
如不服本判決，須於判決送達後20日內向本庭（臺灣雲林地方法
院虎尾簡易庭）提出上訴狀。（須按他造當事人之人數附繕本）
。
中　　華　　民　　國　　110 　年　　5 　　月　　14　　日
                              書記官 曾鈺仁